【裁判字號】    92,易,1116
【裁判日期】    921224
【裁判案由】    竊盜
【裁判全文】
臺灣臺南地方法院刑事判決                    九十二年度易字第一一一六號
    公  訴  人  臺灣臺南地方法院檢察署檢察官
    被      告  甲○○
右列被告因竊盜案件，經檢察官提起訴（九十二年偵字第九七四七號），本院判決如
左：
    主    文
甲○○竊盜，未遂，累犯，處有期徒刑肆月，如易科罰金，以佰元折算壹日。扣案
手電筒壹枝（內含電池貳顆）沒收。
    事    實
一、甲○○前因竊盜案件，經本院以八十九年度易字第七一三號判處有期徒刑四月確
    定，並於民國八十九年十二月十日執行完畢。猶不知悔改，復意圖為自己不法之
    所有，於九十二年九月二日凌晨一時三十分許，在臺南市○○區○○街二段八二
    號前，見乙○○所使用之七Ｊ─三二二三號自用小客車（登記車主為乙○○配偶
    洪秀娟）停放在騎樓下，且車門未加上鎖，甲○○即開啟車門，上半身探入車內
    ，並持其所有之手電筒四處照明，尋找翻動車內物品，而著手於竊盜行為之際，
    適為半夜醒來如廁之丙○○（乙○○胞兄）發現，丙○○隨即走出屋外，站在甲○○身後，丙○○兒子陳富隆亦隨行在側。當時乙○○剛好起床，見有三人站在
    前開小客車旁，其中一人之上半身更探進車內，立刻大喊「賊仔」，丙○○即同
    時從甲○○身後將之抱住而當場逮獲，甲○○因此未竊得任何財物而不遂，並扣
    得甲○○所有，供行竊所用之手電筒一枝（內含電池二顆）。
二、案經臺南市警察局第三分局報請臺灣臺南地方法院檢察署檢察官偵查起訴。
    理    由
一、訊據被告固承認於右揭時間行經上開地點，並站在前開小客車旁，然矢口否認有
    何竊盜犯行，並辯稱：伊當天是去十二佃找人下棋，回家途中時遇到下雨，就站
    在騎樓下的車旁躲雨抽菸，手電筒是拿來照明路況，伊並未偷竊云云。然查：證
    人丙○○於本院中證述：九十二年九月二日凌晨一點多，我起來上廁所時，看到
    有一個人從屋外走過，並將停放在騎樓下之七Ｊ─三二二三號小客車車門打開，
    上半身探進車內，拿手電筒在車內翻東西，當時我已經走到被告後面，被告還沒
    發覺，我兒子陳富隆則跟在我後面走出來，後來我就從被告後面，將他抱住等語
    （詳本院卷三一、三二頁），核與證人乙○○於本院證稱：當天晚上，我從玻璃
    門看出去，看到前開小客車車旁有三人，其中一人之上半身，從右前座之位置探
    進車內，車內有一束燈光亮來亮去，當我喊「賊仔」時，丙○○就從後面抱住被
    告等語相符（詳本院卷三三頁）。本院參酌證人丙○○及乙○○二人，均明確見
    聞被告行竊之過程，且證人二人之證述，互核均屬一致，另參以證人與被告素無
    怨隙，實無誣指被告之理由等情，足認證人二人之證詞，應與事實相符而可採信
    。至於被告空言否認竊行，應係諉罪卸責之詞，無足憑採。另被告雖要求鑑定七
    Ｊ─三二二三號小客車車把上，是否留有其指紋痕跡，並要求與證人二人為測謊
    鑑定云云，然本院認前開小客車門把上之指紋，於案發當時既未採樣留存，現早
    已與使用車輛者之指紋相混而無法辨識，況本院審理時，距案發已相隔三個月之
    久，指紋痕跡亦無法在常溫下留存如此長久之時間，且本院審酌證人丙○○及乙○○之證詞，認本件事證明確，無另為指紋及測謊鑑定之必要，附此敘明。
二、查被告著手竊取他人財物而不遂，核其所為，係犯刑法第三百二十條第一項、第
    三項之竊盜未遂罪。本院參酌證人丙○○、乙○○之證述，認被告上半身已探進
    車內，且持自備之手電筒在車內四處照明，並翻動車內物品，認被告確已著手於
    竊盜行為之實行，然因當場遭人逮獲，未竊得任何財物而不遂，為未遂犯，爰依
    刑法第二十六條第一項規定，減輕其刑。又被告前因竊盜案件，經本院以八十九
    年度易字第七一三號判處有期徒刑四月確定，並於八十九年十二月十日執行完畢
    ，其於有期徒刑執行完畢後，五年以內再犯本件有期徒刑以上之罪，為累犯，應
    依刑法第四十七條規定，加重其刑，並依刑法第七十一條第一項規定，先加後減
    之。爰審酌被告見他人車門未上鎖，即趁機竊取財物，尚非主動持工具撬開車門
    行竊，犯罪手段及方法尚屬輕微，且未竊得任何財物，並未造成實質損害，惟犯
    後矢口否認犯行，犯後態度不佳等一切情狀，量處主文所示之刑，併諭知易科罰
    金之折算標準，以示懲儆。扣案手電筒一枝（內含電池二顆），為被告所有，業
    據被告陳明在卷，且為供本件犯罪使用之物，爰併宣告沒收之。
據上論斷，應依刑事訴訟法第二百九十九條第一項前段，刑法第三百二十條第一項、
第三項、第二十六條第一項前段、第四十七條、第四十一條第一項前段、第三十八條
第一項第二款，罰金罰鍰提高標準條例第一條前段、第二條，判決如主文。
本案經檢察官丁○○到庭執行職務。
中      華      民      國      九十二    年    十二    月    二十四    日
                                  臺灣臺南地方法院刑事第九庭
                                      審判長  法  官    鄭  文  祺
                                              法  官    蔡  奇  秀
                                              法  官    林  中  如
右正本證明與原本無異。
如不服本判決，應於判決送達後十日內向本院提出上訴狀( 應附繕本 )。
中      華      民      國    九十二    年    十二    月    二十四    日
                                              書記官    馬  愛  君
附錄本件論罪科刑法條全文：
刑法第三百二十條第一項、第三項：
意圖為自己或第三人不法之所有，而竊取他人之動產者，為竊盜罪，處五年以下有期
徒刑、拘役或五百元以下罰金。
前二項未遂犯罰之。


司法院資訊處製作；財團法人民間司法改革基金會備份。
